【裁判字號】    92,上易,1444
【裁判日期】    920909
【裁判案由】    妨害自由
【裁判全文】
臺灣高等法院臺中分院刑事判決          民國九十二年度上易字第一四四四號
    上  訴  人
    即  被  告  乙○○
右上訴人因恐嚇危害安全案件，不服臺灣彰化地方法院中華民國九十二年六月十七日
第一審判決（民國九十二年度易字第六二二號，起訴案號：臺灣彰化地方法院檢察署
民國九十二年度偵字第二九九四號），提起上訴，本院判決如左：
    主      文
上訴駁回。
    事      實
一、乙○○因坐落彰化縣二林鎮○○○段三二○之八號土地使用與丙○○糾紛，而對
    丙○○心生不滿，乙○○乃於民國（下同）九十二年二月六日上午九時許，前往
    彰化縣二林鎮○○路二十三號丙○○所經營之小吃店前理論，其間乙○○竟基於
    以加害身體之事恐嚇之犯意，對丙○○恫稱：「你若再假瘋，我就叫人電你」（
    以台語發音）等語，致使丙○○因而心生畏懼，認為乙○○將對其不利，而危害
    於丙○○身體之安全。
二、案經被害人丙○○訴請台灣彰化地方法院檢察署檢察官偵查起訴。
    理      由
一、訊據上訴人即被告乙○○（以下稱被告）固坦承於前揭時、地與告訴人丙○○（
    以下稱告訴人）談論土地之事，惟矢口否認有何恐嚇之犯行，辯稱：土地使用是
    與鍾深譚發生糾紛，與我無關，我並沒有說「你若再假瘋，我就叫人電你」（以
    台語發音）這句話等語。惟查，右揭事實，業據告訴人於原審法院偵審中指訴甚
    詳，且經證人許貴子於檢察官偵查中到庭證稱：九十二年二月六日早上九時許，
    我送菜到彰化縣二林鎮○○路二十三號去給丙○○，我有看到丙○○、乙○○及
    其他七、八個人在場，當時他們在大小聲爭吵土地之事，乙○○當時有說：「你
    如果再假瘋，我就叫人把你電」等語。而證人鐘深譚雖於原審法院到庭證稱：當
    天是我載乙○○去彰化縣二林鎮○○路二十三號的，當天我們是談土地的事，並
    沒吵架，我沒聽到乙○○恐嚇丙○○說：「你若再假瘋，我就叫人電你」之語，
    當天我們從早上九點多開始講事情，講約半小時，不到十點就離開等語，惟證人
    鐘深譚係當天載被告至告訴人所經營之小吃店理論土地使用糾紛之人，其所為證
    言難免有所偏頗而與客觀事實不符，顯不足採信。而被告所稱：「你若再假瘋，
    我就叫人電你」（以台語發音）之話語，一般人聽聞後即認對方將對己之身體不
    利，自足以使人因而心生畏懼，更何況被告係在因土地使用糾紛相當不滿告訴人
    之情況下所言，當更足以使告訴人因而心生畏懼，是以被告所辯顯係事後卸責之
    詞，不足採信，本件事證已臻明確，被告犯行堪予認定。
二、核被告所為，係犯刑法第三百零五條之恐嚇危害安全罪。原審法院審酌被告犯罪
    之動機、目的、手段、所生之危害及被告犯罪後之態度等一切情狀，適用刑事訴
    訟法第二百九十九條第一項前段，刑法第三百零五條，第四十一條第一項前段，
    罰金罰鍰提高標準條例第一條前段，第二條之規定，判決被告以加害身體之事，
    恐嚇他人致生危害於安全罪，量處拘役壹拾伍日，並諭知如易科罰金，以佰元
    折算壹日。經核認事用法，均無不合，量刑亦屬適當，被告上訴意旨仍執前揭辯
    解否認犯罪，經核亦無理由，應予駁回。
三、據上論結：應依刑事訴訟法第三百六十八條，判決如主文。
本案經檢察官甲○○到庭執行職務。
中      華      民      國    九十二     年      九      月     九      日
                                   臺灣高等法院臺中分院刑事第一庭
                                         審判長法  官  陳  紀  綱
                                               法  官  陳  登  源
                                               法  官  方  艤  駐
右正本證明與原本無異。
不得上訴。
                                               書記官  江  玉  萍
中      華      民      國    九十二     年      九      月     十      日
附錄本案論罪科刑法條：
刑法第三百零五條
以加害生命、身體、自由、名譽、財產之事恐嚇他人，致生危害於安全者，處二年以
下有期徒刑、拘役或三百元以下罰金。
                                                                        Ｆ


司法院資訊處製作；財團法人民間司法改革基金會備份。
